PROFIL

Infirmière diplômée possédant plus de 10 ans d'expérience. Je suis toujours à l'écoute des patients en même temps que des équipes soignantes. J'aime la proximité avec les gens et les valeurs que portent ce métiers. Je suis actuellement à la recherche d'une nouvelle expérience professionnelle infirmière. En ce sens, j'aimerais découvrir de nouveaux types de services et continuer d'apprendre sur le métier.

EXPÉRIENCE PROFESSIONNELLE

Infirmière | Hôpital de Bordeaux

Oct. 2021 - Juil. 2022

Tâches réalisées :

- Accompagnement et suivi des soins.
- Etablir un diagnostic.
- Former du personnel soignant.

Infirmière | Hôpital de Toulouse

Juin 2021 - Oct. 2021

Tâches réalisées :

- Gestion des situations d'urgence.
- Relation avec les proches des patients.
- Suivi administratif des patients.

Infirmière | Hôpital de Lyon

Juil. 2019 - Juin 2020

Tâches réalisées :

- Réalisation de soins.
- Utilisation du matériel spécifique.
- Travail en collaboration avec les équipes soignantes (aidesoignants, médecins, etc.).

Infirmière | Hôpital de Caen

Sept. 2018 - Juil. 2019

Tâches réalisées :

- Respect des protocoles de soin.
- Suivi de l'état de santé des patients.
- Travail de nuit

COMPÉTENCES

Réalisation de soins

Soins éducatifs

Pack Office

Travail administratif

Formation du personnel

Relation patient



Alice ROBERT

Infirmière

CONTACT



+33 6 66 66 66 66



Bordeaux, France



alice.robert@mail.fr

FORMATION

Diplôme d'État d'Infirmier IFSI, Paris 2010 - 2012

Baccalauréat général Lycée Simone Veil, Paris 2010

LANGUES

Anglais: Courant

Allemand: Intermédiaire

QUALITÉS

Capacité d'organisation

Gestion du stress

Cher(e) Candidat(e)

Réalise le CV parfait en moins de 5 minutes grâce à notre **créateur de CV online** : CVcrea.fr Modèles de CV originaux, exemples d'accroches, liste de compétences adaptés à votre secteur... tous les outils pour faire un bon CV!

→ Crée et télécharge ton CV en ligne sur : cvcrea.fr



Tu auras certainement besoin d'accompagner ton CV d'une Lettre de motivation :

- Lettre de Motivation pour Infirmière / Infirmier
- + Exemples de Lettre de Motivation

Découvre également tous nos articles qui t'aideront à décrocher l'emploi de tes rêves :

- Comment Faire un bon CV
- Les 10 Questions les Plus Fréquentes lors d'un Entretien d'Embauche
- Comment bien Préparer un Entretien d'Embauche
- + Exemples de Curriculum Vitae

COPYRIGHT - VEUILLEZ LIRE CE MESSAGE

©Ces modèles de CV et lettres gratuits sont la propriété d'AZURIUS S.L. Vous pouvez les télécharger et les modifier librement pour votre usage personnel et à des fins non commerciales seulement. Ces modèles, exemples et leurs dérivés ne peuvent en aucun cas être revendus. Ces documents, ou toute partie de ceux-ci ne peuvent être copiés, reproduits, distribués, utilisés ou réaffichés dans d'autres sites web sans le consentement préalable et écrit d'AZURIUS S.L.

N'oubliez pas de supprimer cette information copyright avant de modifier et d'imprimer votre CV. Pour toute question, écrivez à contact@modeles-de-cv.com.

Découvrez plus de modèles de CV sur <u>www.modeles-de-cv.com</u>